臺灣高等法院臺南分院刑事判決　　　　95年度上訴字第1456號
上　訴　人　臺灣臺南地方法院檢察署檢察官
被　　　告　丙○○
選任辯護人　林瑑琛律師
上列上訴人因妨害自由等案件，不服臺灣臺南地方法院95年度訴
字第262號中華民國95年11月10日第一審判決（起訴案號：臺灣
臺南地方法院檢察署94年度偵字第12745號），提起上訴，本院
判決如下：
    主  文
原判決關於毀損、侵入住宅、妨害自由、洩漏國防以外秘密、違
反電腦處理個人資料保護法第35條、第34條部分撤銷。
丙○○公務員假借職務上之機會，以故意犯無故洩漏因利用電腦
設備知悉他人秘密罪，處有期徒刑肆月，減為有期徒刑貳月，如
易科罰金以佰元即新台幣玖佰元折算壹日。又損壞他人之物，
足以生損害於他人，處罰金陸仟元即新臺幣壹萬捌仟元，減為罰
金仟元即新臺幣玖仟元，如易服勞役，以新臺幣壹仟元折算壹
日。
其他上訴（即關於盜用印章、行使偽造私文書、詐欺部分）駁回
。
    事  實
一、丙○○係臺南縣佳里鎮戶政事務所戶籍員。其於民國94年2
    月至6月間，因缺錢花用，乃一再要求當時與其同居於臺南
    縣佳里鎮海澄里番子寮41之56號租屋處之友人乙○○，申辦
    信用卡及向銀行貸款以供其花用，惟均為乙○○所拒。嗣乙○○因不堪其擾，乃於94年5月8日搬離上揭住處並意圖躲避
    丙○○，詎丙○○為求獲得乙○○之行蹤，乃利用職務上得
    調閱戶籍資料權限之機會，在佳里鎮戶政事務所內輸入個人
    密碼登入戶役政網路系統，藉此調閱乙○○之全戶戶籍之電
    腦及縮影資料，並予下載影印，且另行調閱乙○○之妻張林
    貴美之相驗屍體證明書檔案卷宗加以影印。嗣丙○○依照上
    開戶籍資料所登載之乙○○地址及遷徙紀錄，在乙○○臺南
    縣佳里鎮○○里○○街158號住處將其尋獲，即恫嚇警告乙○○不得任意離去，並於94年5月10日21時許，在其前開租
    屋處，利用與友人甲○○飲酒之際，出示前開戶籍及相驗屍
    體證明書等他人秘密資料給甲○○觀看，並當場向在場之乙○○恐嚇稱：如你再逃跑，一樣能利用戶籍謄本內之遷徙紀
    錄找到你，再離開第2次即要打斷你腳等語，致令乙○○心
    生恐懼，致生危害於其安全。嗣乙○○乃乘陳峰傑酒醉之際
    ，將上開資料取走，並於同年6月21日再度逃離陳峰傑前開
    租屋處。
二、丙○○因與乙○○生有上述爭執，竟另行起意，於民國94年
    6月下旬某日，前往乙○○位於台南縣佳里鎮○○街158號之
    住處，於未經乙○○同意之情況下，以不詳方法侵入乙○○
    之住處，並將該處所內乙○○所有之珠串門簾、電風扇及腳
    踏車等物予以損壞（價值約新台幣（下同）1000元），足生
    損害於乙○○。嗣乙○○返回其住處，循線查知上情。
三、案經乙○○訴由臺南縣警察局佳里分局報告台灣台南地方法
    院檢察署檢察官偵查起訴。
    理  由
壹、撤銷改判部分（即無故洩漏因利用電腦設備知悉他人秘密、
    恐嚇致生危害安全、侵入住宅及毀損之部分）：
一、訊據被告丙○○固坦承伊利用職務權限，以電腦設備調閱張
    文詳之全戶戶籍資料及張林貴美相驗屍體證明書，並加以影
    印；且於94年6月下旬某日侵入乙○○位於台南縣佳里鎮○○街158號之住處，並毀損屋內物品，致乙○○生有財產上
    之損害之事實。惟矢口否認有無故洩漏利用電腦或相關設備
    知悉或持有他人秘密、恐嚇及妨害自由之犯行，辯稱：乙○○之全戶籍資料及張林貴美相驗屍體證明書，係乙○○委託
    伊影印；且伊早知乙○○之住處，毋須利用上開戶籍資料所
    登載之地址及遷徙紀錄警告乙○○不得任意離去伊住處；伊
    並未和甲○○一起飲酒，亦未向在場之乙○○恐嚇云云。經
    查：
  (一)被告確於94年6月下旬某日無故侵入乙○○前開住處，並毀
    損其屋內物品，業經告訴人即證人乙○○於原審及本院審理
    時指訴甚詳，且訊之被告亦坦認上情不諱，並有卷附現場照
    片8幀可稽（見警卷第50頁至第53頁），堪認告訴人乙○○
    此部分之指訴，與事實相符，堪可採信。
  (二)又被告丙○○當時為臺南縣佳里鎮戶政事務所戶籍員（現已
    去職），本有以個人帳號、密碼登入戶政役網路系統，並查
    詢他人戶籍資料之權限，業經被告供承在卷；而被告確有利
    用其職務權限，調閱張文詳之全戶戶籍資料及張林貴美相驗
    屍體證明書，加以影印等節，復據被告坦認不諱，核與告訴
    人乙○○證述情節符合，並有被告所列印之上開資料在卷可
    查（附警卷第33頁至第49頁），是以被告利用電腦或相關設
    備知悉他人秘密之事實，亦堪認定。
  (三)關於被告丙○○於何時對乙○○出言恐嚇乙節，告訴人乙○○初於警詢供稱94年5月10日其自行搬離被告住處，94年5月
    13日被告將其尋獲，至94年5月15日晚間，才有與甲○○喝
    酒，被告出示戶籍資料之情事（見佳里分局卷第14頁），證
    人甲○○亦證稱：當日為94年5月15日，在場者有乙○○、
    丙○○、伊3人（見偵卷第12頁）。惟告訴人乙○○於原審
    審理時陳稱：已記不清被告丙○○於何時對伊恐赫（見原審
    卷第50頁），且證人甲○○於原審中亦證稱：拿戶籍資料那
    天係94年5月10日，94年5月15日是警察翻錯的（見原審95年
    5月15日審判筆錄），並進而證稱：告訴人自行離開後二天
    ，告訴人為被告尋獲之當天應為母親節隔二天，亦即94年5
    月10日，由被告先打電話給他，嗣後被告載告訴人至其住處
    ，邀約當晚一起喝酒，當晚在場仍為3人（見原審卷第58頁
    ）。對照勾稽上開乙○○與甲○○之證詞，二人對被告丙○○確有對乙○○出言恐嚇乙節，互核一致，僅係出言恐嚇之
    時間，有所出入。本院審酌乙○○於原審證述：「（問：你
    何時搬去與被告丙○○同住？何時搬出？）... 94年5月份
    母親節搬出，又過兩天被丙○○抓到又回來... 」、「（問
    ：喝酒這次，是否你先跑掉，被被告丙○○找到？）我先跑
    了一次，被抓回來後一起喝酒。」等語（見原審卷第46頁、
    第54頁）及94年5月8日為母親節，則乙○○、甲○○二人和
    被告喝酒之日，應在94年5月10日（即5月8日母親節之後兩
    日）。至於當晚之情形，證人呂衍霆固於原審審理中證稱：
    告訴人為被告尋獲之日，係被告載同證人呂衍霆前去，且證
    人呂衍霆更稱其於告訴人被尋獲後，即與告訴人直接返回被
    告住處，未再外出，當晚甲○○雖有來，卻未喝酒云云，然
    而與告訴人乙○○前述警詢筆錄記載相左。參酌證人甲○○
    於本院審理時到院證稱：告訴人被被告尋獲時，在場者僅伊
    、被告及告訴人3人，呂衍霆並未在場（見本院卷第46頁、
    第49頁）。是以，呂衍霆於原審就94年5月10日當日情形所
    為陳述，應係誤記，與事實不符，為本院所不足採。
  (四)參以證人甲○○於原審復證稱：「被告丙○○拿出乙○○戶
    籍謄本影印給我看，我還問他為何乙○○的太太死了，你還
    拿出這個東西，我還問他丁月娥是誰，他說可能是幫乙○○
    太太辦死亡證明的人，被告丙○○說既然要用了，就一起都
    用出來。」等語明確（見原審卷第59頁）。顯見甲○○對乙○○之戶籍謄本內容知悉甚詳，堪認被告丙○○確曾出示上
    揭戶籍謄本等資料予甲○○等人觀看。是以被告利用職務使
    用電腦設備之便，因而知悉乙○○戶籍秘密，並無故洩漏予
    甲○○觀看之事實，亦堪認定。
  (五)再就告訴人乙○○指稱被告丙○○係與伊及甲○○飲酒之際
    出言恐嚇部分，就此證人甲○○於本院審理時證稱：「..
    丙○○拿影印的戶籍謄本給乙○○看，並跟乙○○說「我當
    過警察，又在戶政事務所上班，我要抓到你很簡單，若再跑
    ，被我抓到，就打斷你的腳」，乙○○聽到後也不敢說什麼
    。」等語綦詳，證人更坦承其於原審所述係有所保留（見本
    院卷第49頁、第50頁）。參以證人甲○○和被告本無嫌隙，
    其應無虛偽陳述陷害被告之動機。從而，證人甲○○於本院
    之證詞，應較可採。況且被告丙○○若非為恐嚇乙○○，衡
    情亦無調出乙○○戶籍資料及張林貴美相驗屍體證明書出示
    予乙○○之必要。至飲酒當日應為94年5月10日，業如前述
    告訴人於警詢中雖誤記日期，然尚不影響其證詞之可信性。
    至於證人江佳玲雖於原審審理中證稱：94年5月15日中午被
    告去找伊，94年5月16日早上6點被告離開等語（見原審卷第
    45頁），並有提出江佳玲之筆記本2本附卷可資佐證，惟證
    人江佳玲上開就被告自94年5月15日中午起至16日早上6點行
    蹤所為之證言，尚無從據以推認本件被告並無前開恐嚇犯行
    ，併此敘明。綜上，被告確有出言恐嚇告訴人之事實，亦堪
    認定。此部分恐嚇致生危害安全事實公訴意旨雖認被告所為
    係涉犯刑法第302條第1項之剝奪他人行動自由罪，惟該罪係
    以私行拘禁或以其他非法方法，剝奪人之行動自由為要件，
    其目的在於保護「任意離去特定處所（空間）之行動自由」
    不受他人無故之侵害。查被告係戶政機關之戶籍員，白天仍
    須外出工作，顯無法限制告訴人之行動自由。此外，公訴人
    復認被告係以恐嚇告訴人之方式，致告訴人心生恐懼而限制
    告訴人之行動自由，惟本件遍查卷宗尚查無被告有以何其他
    非法方法限制告訴人之行動自由，故自不能僅憑告訴人個人
    之內心感覺，即據以推斷被告有剝奪告訴人行動自由之情事
    。是本院認被告此部分之行為僅該當第刑法305條恐嚇危害
    於安全罪，併予說明。
二、綜上所述，被告上開所辯，顯係卸責之詞，不足採信，其無
    故洩漏利用電腦設備知悉他人秘密、恐嚇致生危害安全、侵
    入住宅及毀損部分犯行，事證均甚明確，堪可認定，應予依
    法論科。
三、按行為後法律有變更者，適用行為時之法律。但行為後之法
    律有利於行為人者，適用最有利於行為人之法律，刑法第2
    條第1項定有明文。被告行為後，刑法業於94年2月2日修正
    公布，於95年7月1日施行，查：刑法第33條第5款關於「
    罰金：一元以上」之規定，修正公布為「罰金：新臺幣一千
    元以上，以百元計算之」，刑法法定本刑中列有罰金刑者，
    其法定最低度罰金刑因之提高，涉及科刑規範變更，自有新
    舊法比較必要（最高法院九十五年第八次刑事庭會議決議參
    照），比較結果，以舊法有利於行為人，被告之犯行均屬新
    法施行前之行為，應適用舊法第33條第5款規定，定其罰金
    部分之法定刑。被告行為時之刑法第41條第1項前段規定
    ：「犯最重本刑為5年以下有期徒刑以下之刑之罪，而受6個
    月以下有期徒刑或拘役之宣告，因身體、教育、職業、家庭
    之關係或其他正當事由，執行顯有困難者，得以1元以上3元
    以下折算一日，易科罰金。」。又被告行為時之易科罰金折
    算標準，修正前罰金罰鍰提高標準條例第2條前段（現已刪
    除）規定，就其原定數額提高為一百倍折算一日，則本件被
    告行為時之易科罰金折算標準，應以銀元三百元折算一日，
    經折算為新臺幣後，應以新臺幣九百元折算為1日。惟95年7
    月1日修正公布施行之刑法第41條第1項前段則規定：「犯最
    重本刑為五年以下有期徒刑以下之刑之罪，而受六個月以下
    有期徒刑或拘役之宣告者，得以新臺幣一千元、二千元或三
    千元折算一日，易科罰金。」。比較修正前後之易科罰金折
    算標準，以95年7月1日修正公布施行前之規定，較有利於受
    刑人，則應依刑法第2條第1項前段，適用修正施行前刑法第
    41條第1項前段規定，定其折算標準。被告行為後，修正
    後之刑法刪除第55條關於牽連犯之規定。本件被告所犯上開
    犯行，如依修正前即行為時法之規定，應依牽連犯之規定，
    從一重處斷。惟依修正後之刑法既已刪除牽連犯之規定，則
    所犯上述罪名即應依數罪併罰之規定分論併罰。茲比較新舊
    法適用後之結果，修正後之規定並非較有利於被告，依刑法
    第2條第1項前段之規定，應適用行為時之法律，即適用修正
    前刑法第55條牽連犯之規定。至被告行為時，刑法第42條
    第2項前段規定：「易服勞役以一元以上三元以下折算一日
    。」；又被告行為時之易服勞役折算標準，業據修正前罰金
    罰鍰提高標準條例第2條前段規定，就其原定數額提高為一
    百倍折算一日，則本件被告行為時之易服勞役折算標準，應
    以銀元三百元折算一日，即新臺幣九百元折算一日。惟被告
    行為後，94年2月2日修正，並於95年7月1日生效施行之刑法
    第42條第3項前段規定：「易服勞役以新臺幣一仟元、二仟
    元或三仟元折算一日。」。茲比較修正前後之易服勞役折算
    標準，以修正後之規定，較有利於被告，則應依刑法第2條
    第1項但書之規定，適用修正後之刑法第42條第3項前段規定
    ，以新臺幣壹仟元折算壹日，定其折算標準。
四、查被告丙○○原係戶政事務所戶籍員，為從事戶籍登記管理
    有關事務之公務員，其假借職務上得調閱戶籍資料之機會，
    在其任職之戶政事務所內，以電腦設備調閱知悉乙○○之全
    戶戶籍資料及張妻張林貴美之相驗屍體證明書等他人秘密，
    竟予以下載影印，無故洩漏出示予友人甲○○觀看，核與所
    為，係犯刑法第134條、第318條之1之公務員假借職務上機
    會，無故洩漏因利用電腦設備知悉他人秘密罪。公訴人認此
    部分被告係犯刑法第132條第1項之洩漏國防以外秘密罪及電
    腦處理個人資料保護法第35條、第34條之罪，惟被告並非掌
    理保管乙○○及其妻戶籍資料與相驗屍體證明書之人，其所
    以知悉上開秘密，無非係假借其職務上之機會，輸入其個人
    密碼登入戶政役網路系統，以電腦查閱取得，上開乙○○全
    戶戶籍資料及張林貴美之相驗屍體證明書並非被告職務上應
    保守之國防以外秘密，被告將之出示予於甲○○，自不構成
    刑法第132條第1項洩漏國防以外秘密罪；又電腦處理個人資
    料保護法第34條之構成要件係「意圖為自己或第三人不法之
    利益或損害他人之利益，而對個人資料檔案為非法輸出、干
    擾、變更、刪除或以其他非法方法妨害個人資料之正確，致
    生損害於他人者」，被告僅將乙○○之全戶戶籍資料下載列
    印，並未妨害乙○○等人資料檔案之正確，亦難論以該罪。
    惟檢察官上開起訴罪名與本院論科罪名基本社會事實相同，
    爰變更檢察官之起訴法條。又被告出示上開戶籍資料等他人
    秘密時，向在場之乙○○恐嚇稱：如你再逃跑，一樣能利用
    戶籍謄本內之遷徙紀錄找到你，再離開第2次即要打斷你腳
    等語，致令張文詳心生畏懼，危害其安全所為，係犯刑法第
    305條之恐嚇危害安全罪，公訴人認被告係犯刑法第302條第
    1項之剝奪他人行動自由罪尚屬不能成立，已詳述於前，此
    部分亦應變更檢察官所起訴之法條。再被告事實二所為，係
    犯刑法第306條第1項之侵入住宅罪及第354條之毀損罪。被
    告所犯上開公務員假借職務機會無故洩漏因利用電腦設備知
    悉他人秘密罪與恐嚇危害安全罪間，有方法、目的之牽連關
    係，應從一重依公務員假借職務機會無故洩漏因利用電腦設
    備知悉他人秘密罪處斷。又所犯上開侵入住宅與毀損罪間，
    同有方法、目的之牽連關係，亦應從一重依毀損罪處斷。至
    其所犯上開公務員假借職務機會無故洩漏因利用電腦設備知
    悉他人秘密、毀損二罪，行為互異，且時間相距甚遠，顯係
    另行起意犯之，應予分論併罰。公訴意旨認屬裁判上一罪之
    牽連關係，尚有誤會。
五、原審以被告丙○○侵入住宅及毀損部分事證明確，應予以論
    罪科刑，固非無見，惟此部分被告係以侵入住宅方式進入損
    壞告訴人所有財物，惡性不輕；又原判決關於檢察官起訴被
    告犯有刑法第第132條第1項洩漏國防以外秘密罪、電腦處理
    個人資料保護法第35條、第34條之罪、刑法第302條第1項剝
    奪他人行動自由罪部分，未依公務員假借職務機會無故洩漏
    因利用電腦設備知悉他人秘密、恐嚇致生危害安全罪論科，
    而均以不能證明為由，遽予被告諭知無罪，亦有未洽；再查
    ，被告所犯之上開罪名，犯罪時間均在96年4月24日以前，
    合於中華民國96年罪犯減刑條例之減刑條件，原審未及減刑
    ，併有未洽。檢察官上訴意旨，指摘毀損部分量刑過輕，及
    上開被訴公務員假借職務機會無故洩漏因利用電腦設備知悉
    他人秘密、恐嚇致生危害安全部分有確切證據，為有理由，
    自應由本院就此部分予以撤銷改判。爰審酌被告之犯罪動機
    、目的、與告訴人僅因債務糾紛，即以恫嚇等惡劣之手段犯
    之、所生危害，及犯罪後僅部分坦承犯行等一切情狀，量處
    如主文第2項所示之刑及罰金，並分就有期徒刑及罰金部分
    各諭知易科罰金及易服勞役之折算標準。又被告之犯罪時間
    係在96年4月24日以前，其所犯之刑法第134條、第318條之1
    之公務員假借職務機會無故洩漏因利用電腦設備知悉他人秘
    密罪、第354條之毀損罪。合於中華民國96年罪犯減刑條例
    之條件，依法均減其刑期二分之一。
貳、無罪部分（即盜用印章、行使偽造私文書、詐欺部分）
一、公訴意旨另以：被告丙○○另基於意圖為自己不法所有及偽
    造文書之概括犯意，未經告訴人乙○○之同意，即分別於同
    年4月25日、5月3日及6月10日，連續持乙○○交付於其保管
    之佳里鎮農會活期儲蓄存款存摺（農分會代號：0000000、
    帳號0000000號）及開戶印鑑，前往上開農會，並冒用乙○○之名義，填載新台幣分別為6000元、10800元及4000元之
    取款條各一張，並以前開印章盜蓋於各取款條上，將各該取
    款條連同存摺向經辦人員持以行使，致經辦人員陷於錯誤，
    而分別將上開款項交予被告，藉此盜領告訴人之農會存款，
    足以生損害於告訴人及上開農會對客戶存款管理之正確性。
    因認被告亦涉犯刑法第217條第2項盜用印章罪、第216、210
    條之行使偽造私文書罪、第339條第1項之詐欺罪云云。
二、按犯罪事實應依證據認定之，無證據不得認定犯罪事實；又
    不能證明被告犯罪或其行為不罰者應諭知無罪之判決。刑事
    訴訟法第154條第2項、第301條第1項分別定有明文。次按刑
    事訴訟法第161條已於91年2月8日修正公布，修正後同條第
    一項規定：檢察官就被告犯罪事實，應負舉證責任，並指出
    證明之方法。因此，檢察官對於起訴之犯罪事實，應負提出
    證據及說服之實質舉證責任。倘其所提出之證據，不足為被
    告有罪之積極證明，或其闡明之證明方法，無從說服法官以
    形成被告有罪之心證，基於無罪推定之原則，自應為被告無
    罪判決之諭知（最高法院92年度台上字第128號判例意旨可
    資參照）。另告訴人之告訴，本以使被告受刑事訴追為目的
    ，故其陳述是否與事實相符，自應調查其他証據，以資審認
    ，苟其所為攻擊之詞，尚有瑕疵，則在此瑕疵未予究明以前
    ，即不能遽採為斷罪之基礎（最高法院52年度台上字第1300
    號、61年度台上字第3099號判例要旨參照）。又告訴人之告
    訴，係以使被告受刑事訴追為目的，是其陳述是否與事實相
    符，仍應調查其他證據以資審認。
三、公訴人認被告丙○○涉有上開盜用印章、行使偽造私文書及
    詐欺罪嫌，無非是以：告訴人乙○○之指訴，及證人甲○○
    於偵查中之證述，並有乙○○之佳里鎮農會活期儲蓄存款明
    細各1份、農會取款條3紙為主要之論據。惟訊據被告堅決否
    認有何上開行使偽造私文書等犯行，其辯稱：伊領取該3筆
    款項，係乙○○說要貼補家用，而拿給伊去領的等語。
四、經查：被告自94年4月15日起至94年6月21日止，以轉帳或存
    現方式代告訴人清償卡債7次之事實，業據告訴人於原審審
    理中坦承：被告代其清償，並有被告女友江佳玲之復華銀行
    存款對帳單、現金卡存入憑條、存簿明細各1份在卷可參（
    見偵卷第21頁至第26頁），經核與告訴人之台北國際商業銀
    行資料查詢明細表、寶華商業銀行往來明細查詢單、台北富
    邦商業銀行交易明細表各1份相符（分見偵卷第45、48、52
    頁），堪認被告此部分辯解可採。雖告訴人於原審審理中證
    述：其與被告同住時，其幫被告煮飯就不用付房租，且被告
    說要幫其繳錢云云。惟查，被告與告訴人僅係釣魚認識之朋
    友，則告訴人所指其與被告同住，若無須繳交房租，被告甚
    至更要幫告訴人清償債務之供述，顯與常情不符，是以告訴
    人此部分之證詞尚難憑採。本院認以被告所辯該3筆款項係
    「乙○○叫我領錢，說要給我補貼他的現金卡」之供述，符
    合情理，較值採信。再者，告訴人乙○○已知其子匯款，如
    其未欠被告錢，又無意要被告領款，只須告知其子勿再匯款
    即可。何況，被告若果真有盜領存款情事，豈有分多筆盜領
    ，且其中一筆更有10800元非整數之情形出現。因此，本院
    認被告領取該3筆款項係經告訴人事先授意之事實，應堪認
    定。從而，被告此部分之抗辯，應可採信。
五、綜上所述，本件公訴人所指之證據及證明之方法，均不足以
    證明被告確有公訴人所指之盜用印章、行使偽造私文書、詐
    欺此部分犯行，此外，本院復查無其他證據足以證明被告確
    有上開犯罪情事，揆諸首揭說明，既無積極證據足認被告有
    上開犯行，基於無罪推定之原則，自應認被告盜用印章、行
    使偽造私文書、詐欺之罪嫌尚屬不能證明，法院自應為被告
    被訴盜用印章、行使偽造私文書、詐欺部分均為無罪之認定
    。原審據此諭知被告此部分無罪判決，本院核其認事用法俱
    無不合，檢察官上訴意旨猶執陳詞，指摘原判決此部分違誤
    不當，請求撤銷原判決，並無可取，為無理由，應予駁回。
據上論結，應依刑事訴訟法第368條、第369條第1項前段、第364
條、第300條、第299條第1項前段，刑法第2條第1項、第134條、
第305條、第318條之1、第306條第1項、第354條、第42條第3項
前段，修正前刑法第55條、第41條第1項、修正前罰金罰鍰提高
標準條例第1條前段、第2條，中華民國96年罪犯減刑條例第2條
第1項第3款、第7條，判決如主文。
本案經檢察官曾銘芳到庭執行職務。
中　　華　　民　　國　　96　　年　　7 　　月　　31　　日
                  刑事第二庭    審判長法　官    葉居正
                                      法　官    吳勇輝
                                      法　官    郭千黛
以上正本證明與原本無異。
檢察官如不服本判決應於收受本判決後十日內向本院提出上訴書
，其未敘述上訴理由者並得於提起上訴後十日內向本院補提理由
書。
本件被告不得上訴。
　　　　　　　　　　　　　　　　　　　書記官    尤乃玉
中　　華　　民　　國　　96　　年　　8 　　月　　1 　　日
附錄：本判決論罪科刑法條
中華民國刑法第134條
公務員假借職務上之權力、機會或方法，以故意犯本章以外各罪
者，加重其刑至二分之一。
但因公務員之身分已特別規定其刑者，不在此限。
中華民國刑法第305條
以加害生命、身體、自由、名譽、財產之事，恐嚇他人致生危害
於安全者，處2年以下有期徒刑、拘役或3百元以下罰金。
中華民國刑法第318條之1
無故洩漏因利用電腦或其他相關設備知悉或持有他人之秘密者，
處2年以下有期徒刑、拘役或5千元以下罰金。
中華民國刑法第306條第1項
無故侵入他人住宅、建築物或附連圍繞之土地或船艦者，處1年
以下有期徒刑、拘役或3百元以下罰金。
中華民國刑法第354條
毀棄、損壞前二條以外之他人之物或致令不堪用，足以生損害於
公眾或他人者，處2年以下有期徒刑、拘役或5百元以下罰金。
